【裁判字號】    88,交抗,680
【裁判日期】    890327
【裁判案由】    聲明異議
【裁判全文】
臺灣高等法院臺中分院刑事裁定                  八十八年度交抗字第六八○號
        抗  告  人
        即受處分人   甲○○
右抗告人因違反道路交通管理處罰條例案件，不服臺灣苗栗地方法院中華民國八十八
年八月二十四日所為駁回聲明異議之裁定（民國八十八年度交聲字第一八號），提起
抗告，本院裁定如左：
    主      文
抗告駁回。
    理      由
一、原審裁定略以：
  (一)聲明異議意旨略稱：聲明異議人即受處分人甲○○於民國（下同）八十八年三月
    十三日二十二時三十五分駕駛MA-6472號自小客車行駛頭份鎮後庄里最愛KTV前道
    路，不慎右側車體擦撞同向由黃美雲所騎KM-851號重型機車左側車身致黃美雲倒
    地受傷，因當時天候黑暗、車流量大，異議人並未發覺仍繼續行駛，經人通知始
    知肇事，應為肇事後駛離現場而非逃逸，應依道路交通管理處罰條例第六十二條
    第一項處分吊扣駕駛執照六個月。
  (二)依道路交通管理處罰條例第六十二條第一項規定「汽車駕駛人駕駛汽車肇事致人
    受傷或死亡，應即採取救護或其他必要措施，並向警察機關報告，不得駛離，違
    者吊扣其駕照三個月至六個月；逃逸者吊銷駕駛執照。」。查本件聲明異議人於
    八十八年三月十三日二十二時三十五分駕駛 MA-6472號自小客車在頭份鎮後庄里
    最愛KTV 前擦撞同向由黃美雲所騎KM-851號重型機車左側車身致黃美雲倒地受傷
    ，惟聲明異議人因心生害怕而逃逸 (見八十八年三月十七日調查筆錄 )，足見聲
    明異議人當時知已肇事，而仍逃逸，雖事後與被害人達成和解，惟不影響罰則的
    成立，聲明異議人於本院開庭時雖辯稱不知肇事，經人通知後始知，應為肇事後
    駛離現場而非逃逸之云云，與前揭調查筆錄說詞不一，顯係為脫免罰則，自無可
    採。從而，原處分機關據以援引道路交通管理處罰條例第六十二條第一項之規定
    裁處聲明異議人吊銷駕駛執照，並無不當，本件異議為無理由，爰依道路交通事
    件處理辦法第十九條規定，裁定駁回受處分人之異議等情。
二、抗告意旨略稱：抗告人甲○○雖於警訊時供稱肇事後因心生害怕而逃逸等語，然
    此非抗告人之真意，其實抗告人並不知肇事，係事後警員通知才知發生車禍，原
    審僅依抗告人之自白而無其他之證據，遂認定抗告人肇事逃逸即有未當云云。然
    查抗告人於警局初訊時供稱：「我當時從最愛ＫＴＶ正前方要橫越馬路時，黃美
    雲騎機車從金寶貝ＫＴＶ往最愛ＫＴＶ方向行駛被我撞到」、「我因害怕所以逃
    逸」等語，其對車禍發生及為何逃逸均有明確供述，原審據以認定抗告人肇事逃
    逸，而駁回抗告人之異議，核無不合，抗告人所辯，顯係事後翻異之卸詞，不足
    採信，其抗告為無理由，應予駁回。
三、據上論斷，應依道路交通案件處理辦法第二十六條，刑事訴訟法第四百十二條，
    裁定如主文。
中      華        民        國    八十九   年     三     月   二十七    日
                                      臺灣高等法院臺中分院刑事第三庭
                                            審判長法  官  方  艤  駐
                                                  法  官  廖  柏  基
                                                  法  官  劉  連  星
右正本證明與原本無異。
不得再抗告。
                                                  書記官  顏  子  良
中      華      民      國     八十九     年      三      月    二十八  日
                                                                        Ｄ


司法院資訊處製作；財團法人民間司法改革基金會備份。
